【裁判字號】    92,訴,1
【裁判日期】    920217
【裁判案由】    違反槍砲彈藥刀械管制條例
【裁判全文】
臺灣苗栗地方法院刑事判決                              九十二年度訴字第一號
    公  訴  人  臺灣苗栗地方法院檢察署檢察官
    被      告  乙○○
                甲○○
右列被告因違反槍砲彈藥刀械管制條例案件，經檢察官提起公訴（九十一年度偵字第
三九八九號、第四二九六號），本院判決如左：
    主  文
乙○○未經許可，持有可發射子彈具有殺傷力之改造玩具手槍，累犯，處有期徒刑壹
年肆月，併科罰金新臺幣參萬元，罰金如易服勞役，以新臺幣玖佰元即銀元參佰元折
算壹日。扣案之仿ＧＬＯＣＫ廠１７型半自動手槍製造之改造玩具手槍壹枝（槍枝管
制編號：0000000000）及改造子彈伍顆（原扣案之改造子彈捌顆，送鑑試
射參顆，剩餘伍顆）均沒收。
甲○○未經許可，持有可發射子彈具有殺傷力之改造玩具手槍，處有期徒刑壹年貳月
，併科罰金新臺幣參萬元，罰金如易服勞役，以新臺幣玖佰元即銀元參佰元折算壹日
。扣案之仿ＳＩＧ  ＳＡＵＥＲ廠Ｐ２２０型半自動手槍製造之改造玩具手槍壹枝（
槍枝管制編號：0000000000）沒收。
    事  實
一、乙○○前於民國（下同）八十五年間因犯誣告罪，經臺灣高等法院判處有期徒刑
    三月，緩刑三年確定，嗣因撤銷緩刑，而於八十七年三月三日易科罰金執行完畢
    ；仍不知悔改，又自九十年十二月某日起，未經許可而持有具有殺傷力之仿ＧＬ
    ＯＣＫ廠１７型半自動手槍製造之改造玩具手槍一枝及改造子彈八顆（送鑑驗試
    射三顆，剩餘五顆），嗣於九十一年十月三日二十一時四十分許，在苗栗縣苗栗
    市○○路「帝國天下大樓」前為警當場查獲，並扣得前開槍、彈。甲○○則自九
    十一年十月三日（起訴書載為自九十一年十月份起）起，未經許可而持有具有殺
    傷力之仿ＳＩＧ  ＳＡＵＥＲ廠Ｐ２２０型半自動手槍製造之改造玩具手槍一枝
    、土造子彈二發、改造子彈五發、制式子彈一發（以上子彈送鑑驗均經試射完畢
    ），而於同年十一月四日十四時四十五分許，在其位於苗栗縣苗栗市○○街一九
    五巷十號之租處內為警當場查獲，並扣得上述槍、彈。
二、案經苗栗縣警察局移送臺灣苗栗地方法院檢察署檢察官偵查起訴。
    理  由
一、訊據被告乙○○、甲○○對於右揭未經許可而分別持有上述槍、彈之事實均坦承
    不諱，復有如事實欄所載之槍、彈扣案可證。又扣案之上開槍、彈，經送內政部
    警政署刑事警察局鑑驗結果均認具有殺傷力乙節，有該局九十一年十月二十五日
    刑鑑字第０九一０二七九九八一號及九十二年一月二日刑鑑字第０九一０三０五
    ０三二號鑑驗通知書二份附卷可稽。被告之自白核與事實相符。本件事證已臻明
    確，被告二人犯行均堪認定。
二、核被告乙○○、甲○○所為，均係犯槍砲彈藥刀械管制條例第十一條第四項之未
    經許可持有其他可發射金屬或子彈具有殺傷力之各式槍砲罪、第十二條第四項之
    未經許可持有子彈罪。又被告二人均係以一行為，同時持有槍、彈，係一行為觸
    犯數個不同罪名，為想像競合犯，應依刑法第五十五條之規定從情節較重之未經
    許可持有其他可發射金屬或子彈具有殺傷力之各式槍砲罪論處。被告乙○○於八
    十五年間因犯誣告罪，經臺灣高等法院判處有期徒刑三月，緩刑三年確定，嗣因
    撤銷緩刑，而於八十七年三月三日易科罰金執行完畢，此有臺灣高等法院被告全
    國前案紀錄表在卷可按，其於五年以內再犯本件有期徒刑以上之罪，為累犯，應
    依刑法第四十七條規定加重其刑。爰審酌被告二人並未持扣案之槍、彈以犯罪，
    惡性尚淺，持有槍、彈之數量暨其犯罪所生之危害及犯罪後坦承犯行，態度良好
    等一切情狀，分別量處如主文所示之刑，併就宣告罰金刑部分，諭知易服勞役之
    折算標準。扣案之仿ＧＬＯＣＫ廠１７型半自動手槍製造之改造玩具手槍一枝（
    槍枝管制編號：0000000000）、改造子彈五顆（被告乙○○持有部分
    ）、被告甲○○持有之仿ＳＩＧ  ＳＡＵＥＲ廠Ｐ２２０型半自動手槍製造之改
    造玩具手槍一枝（槍枝管制編號：0000000000），均為違禁物，應依
    刑法第三十八條第一項第一款併予宣告沒收。至另扣案之改造子彈三顆（被告乙
    ○○持有部分）、土造子彈二發、改造子彈五發、制式子彈一發（被告甲○○持
    有部分），於送鑑時均經試射乙節，業經本院勘驗屬實，並有勘驗筆錄在案可按
    ，復有前開鑑驗報告附卷可參，該等子彈均已失其子彈之結構及性能，堪認業已
    耗失，自無庸再予宣告沒收，附此敘明。
據上論斷，應依刑事訴訟法第二百九十九條第一項前段，槍砲彈藥刀械管制條例第十
一條第四項、第十二條第四項，刑法第十一條前段、第五十五條、第四十七條、第四
十二條第二項、第三十八條第一項第一款，現行法規所定貨幣單位折算新臺幣條例第
二條，罰金罰鍰提高標準條例第二條，判決如主文。
本案經檢察官黃智炫到庭執行職務。
中      華      民      國    九十二    年      二      月     十七     日
                                    臺灣苗栗地方法院刑事第二庭
                                        法  官  林  燦  都
右正本證明與原本無異。
如不服本判決，應於送達後十日內向本院提出上訴狀（須附繕本），上訴於臺灣高等
法院臺中分院。
                                        書記官  陳  建  分
中      華      民      國    九十二    年      二      月     十七     日
附錄論罪科刑法條
      槍砲彈藥刀械管制條例第十一條
      未經許可，製造、販賣或運輸第四條第一項第一款所稱其他可發射金屬或
      子彈具有殺傷力之各式槍砲者，處五年以上有期徒刑，併科新臺幣一千萬
      元以下罰金。
      未經許可，轉讓、出租或出借前項所列槍砲者，處三年以上十年以下有期
      徒刑，併科新臺幣七百萬元以下罰金。
      意圖供自己或他人犯罪之用，而犯前二項之罪者，處無期徒刑或七年以上
      有期徒刑，併科新臺幣一千萬元以下罰金。
      未經許可，持有、寄藏或意圖販賣而陳列第一項所列槍砲者，處一年以上
      七年以下有期徒刑，併科新臺幣七百萬元以下罰金。
      第一項至第三項之未遂犯罰之。
      槍砲彈藥刀械管制條例第十二條
      未經許可，製造、販賣或運輸子彈者，處一年以上七年以下有期徒刑，併
      科新台幣五百萬元以下罰金。
      未經許可，轉讓、出租或出借子彈者，處六月以上五年以下有期徒刑，併
      科新台幣三百萬元以下罰金。
      意圖供自己或他人犯罪之用，而犯前二項之罪者，處三年以上十年以下有
      期徒刑，併科新台幣七百萬元以下罰金。
      未經許可，持有、寄藏或意圖販賣而陳列子彈者，處五年以下有期徒刑，
      併科新台幣三百萬元以下罰金。
      第一項至第三項之未遂犯罰之。


司法院資訊處製作；財團法人民間司法改革基金會備份。
